# 请教陈版：预计负债金额的确认问题

提问人：kjarrow 时间：2011-11-26 11:05:18
有一本年进入破产重整阶段的公司，对于某项担保义务，上年已确认预计负债 1000 万元，本年那项担保义务又产生利息 100 万元，但公司预计最终清偿金额肯定在 1000 万元以下，那么对于本年的利息 100 万元，是否要补确认预计负债？

回答人：chenyiwei
回复 kjarrow 的帖子
为何认为“公司预计最终清偿金额肯定在 1000 万元以下”？不能根据破产清算中的预计负债清偿比例来计算，而是应当在目前阶段充分揭示可能承担的负债，尤其是假设该项担保为连带责任保证，且被保证人也缺乏偿债能力的情况下。